臺灣新北地方法院板橋簡易庭小額民事判決
111年度板小字第3640號
原      告  劉又實  


訴訟代理人  劉同育  
被      告  吳承憲  
上列當事人間請求侵權行為損害賠償（交通）事件，原告提起刑
事附帶民事訴訟，經本院刑事庭裁定移送前來（本院111年度交
簡附民字第10號），經本院於民國111年10月28日言詞辯論終結
，判決如下：
    主      文
被告應給付原告新臺幣壹萬伍仟元，及自民國一百一十一年一月
二十九日起至清償日止，按週年利率百分之五計算之利息。
原告其餘之訴駁回。
本判決原告勝訴部分得假執行。
原告其餘假執行之聲請駁回。
    事實及理由
壹、程序部分：
一、按當事人喪失訴訟能力或法定代理人死亡或其代理權消滅者
    ，訴訟程序在有法定代理人或取得訴訟能力之本人，承受其
    訴訟以前當然停止。第168條至第172條及前條所定之承受訴
    訟人，於得為承受時，應即為承受之聲明。聲明承受訴訟，
    應提出書狀於受訴法院，由法院送達於他造，民事訴訟法第
    170條、第175條第1項、第176條分別定有明文。且上開規定
    ，依同法第436條之23、第436條第2項規定，於簡易訴訟程
    序亦適用之。本件原告於民國00年0月出生，有個人戶籍資
    料查詢結果可稽，其於訴訟繫屬中已成年而有訴訟能力，原
    法定代理人之法定代理權消滅，業據其具狀聲明承受訴訟（
    見本院卷第63頁、第64頁），核無不合，應予准許。
二、被告經合法通知，未於言詞辯論期日到場，核無民事訴訟法
    第386條各款所列情形，爰依原告聲請，由其一造辯論而為
    判決。
貳、實體部分：
一、原告主張：被告於民國110年2月5日18時48分，駕駛車牌號
    碼000-0000號自用小客車，行經新北市樹林區大安路與保安
    路1段交岔路口時，本應注意車前狀況，並隨時採取必要之
    安全措施，而依當時情形，並無不能注意之情事，竟不慎自
    後追撞原告騎乘之車牌號碼000-0000號普通重型機車，致原
    告受有左上肢及左下肢開放性傷口之傷害（下稱系爭傷害）
    ，精神上受有相當之痛苦，爰依侵權行為之法律關係，請求
    被告賠償非財產上損害新臺幣（下同）3萬元等語。並聲明
    ：⒈被告應給付原告3萬元，及自起訴狀繕本送達翌日起至清
    償日止，按週年利率5％計算之利息。⒉願供擔保請准宣告假
    執行。
二、被告未於言詞辯論期日到場，亦未提出書狀作任何聲明或陳
    述。 
三、本院之判斷：
　㈠原告主張之事實，業據本院刑事庭以110年度交簡字第1527號
    刑事判決被告犯過失傷害罪刑確定，有刑事判決可稽，並經
    本院依職權調取刑事偵審卷宗資料核閱屬實，而被告對於原
    告主張之事實，已於相當時期受合法之通知，而於言詞辯論
    期日不到場，亦未提出準備書狀爭執，依法視同自認，堪信
    原告主張被告之上述侵權行為事實為真實。
　㈡按因故意或過失，不法侵害他人之權利者，負損害賠償責任
    。違反保護他人之法律，致生損害於他人者，負賠償責任。
    汽車、機車或其他非依軌道行駛之動力車輛，在使用中加損
    害於他人者，駕駛人應賠償因此所生之損害。不法侵害他人
    之身體、健康、名譽、自由、信用、隱私、貞操，或不法侵
    害其他人格法益而情節重大者，被害人雖非財產上之損害，
    亦得請求賠償相當之金額，民法第184條第1項前段、第2項
    、第191條之2前段、第195條第1項前段分別定有明文。本件
    被告既經認定有上開侵權行為，致原告受有系爭傷害，不法
    侵害原告之身體，原告依上規定請求被告賠償非財產上損害
    ，即屬有據。
　㈢按慰藉金之賠償須以人格權遭遇侵害，使精神上受有痛苦為
    必要，其核給之標準固與財產上損害之計算不同，然非不可
    斟酌雙方身分資力與加害程度，及其他各種情形核定相當之
    數額。又以人格權遭遇侵害，受有精神上之痛苦，而請求慰
    藉金之賠償，其核給之標準，須斟酌雙方之身分、地位、資
    力、經濟狀況、加害程度、受損情況及其他各種情形核定相
    當之數額。本院審酌原告因被告之侵權行為致受有系爭傷害
    ，足認其精神上受有痛苦，參酌原告學歷大學肄業，現無工
    作，被告學歷高職肄業，及本院依職權調取之兩造稅務電子
    閘門財產所得調件明細表（見限閱卷，因涉及隱私及個人資
    料，不予揭露），茲斟酌兩造之身分、地位、資力、經濟狀
    況、被告侵害程度、過失情節與程度、對原告所造成之損害
    、原告所受身體及精神上痛苦程度等一切情狀，認原告請求
    精神慰撫金以15,000元為適當。
  ㈣按給付無確定期限者，債務人於債權人得請求給付時，經其
    催告而未為給付，自受催告時起，負遲延責任。其經債權人
    起訴而送達訴狀，或依督促程序送達支付命令，或為其他相
    類之行為者，與催告有同一之效力。遲延之債務，以支付金
    錢為標的者，債權人得請求依法定利率計算之遲延利息。應
    付利息之債務，其利率未經約定，亦無法律可據者，週年利
    率為5％，民法第229條第2項、第233條第1項前段、第203條
    分別定有明文。本件係侵權行為損害賠償之債，以支付金錢
    為標的，無確定期限，未約定利率，則原告請求自起訴狀繕
    本送達翌日即111年1月29日起（見附民卷第21頁）至清償日
    止，按週年利率5％計算之利息，於法有據。
四、綜上所述，原告本於侵權行為之法律關係，依民法第184條
    第1項前段、第2項、第191條之2、第195條第1項規定，請求
    被告給付15,000元，及自111年1月29日起至清償日止，按週
    年利率5％計算之利息，為有理由，應予准許；逾此部分之請
    求，為無理由，應予駁回。
五、本件係適用小額程序所為被告敗訴之判決，應依民事訴訟法
    第436條之20規定，職權宣告假執行；至原告敗訴部分，其
    假執行之聲請因訴之駁回而失所依據，應併駁回之。
六、本件係原告提起刑事附帶民事訴訟，經刑事庭裁定移送本庭
    審理，免納裁判費，本件訴訟中亦未生其他訴訟費用，故無
    庸諭知訴訟費用之負擔，併此敘明。
七、本件事證已臻明確，兩造其餘攻擊防禦方法及證據，經審酌
    後與判決之結果不生影響，爰不一一論列。　　
據上論結，本件原告之訴為一部有理由，一部無理由，依民事訴
訟法第436條之23、第436條第2項、第385條第1項前段、第79條
、第436條之20，判決如主文。
中　　華　　民　　國　　111 　年　　11　　月　　11　　日
                    臺灣新北地方法院板橋簡易庭
　　　　　　　　　　　　法  官　陳佳君
以上正本係照原本作成。
如不服本判決，僅得以判決違背法令為理由提起上訴。如提起上
訴，應於判決送達後20日內向本院提出上訴狀，並應記載上訴理
由（含原判決所違背之法令及其具體內容，及依訴訟資料可認為
原判決有違背法令之具體事實），以及按他造當事人之人數附具
繕本，亦應繳納上訴審裁判費新臺幣1,500元。倘未於上訴後20
日內提出合法上訴理由書，法院毋庸命補正，應逕以裁定駁回上
訴。
中　　華　　民　　國　　111 　年　　11　　月　　11　　日
                        書記官  李庭君